臺灣臺北地方法院刑事判決　　　　　　　　　　　　　九十三年度簡上字第一八號
　　上　訴　人
　　即　被　告　甲○○
右列上訴人因傷害案件，不服本院九十二年度簡字第三五九○號，中華民國九十二年
十一月二十八日第一審簡易判決（聲請簡易處刑案號：九十二年度偵字第一八四六七
號），提起上訴，本院判決如左：
    主  文
上訴駁回。
    事  實
一、緣甲○○前曾受僱於丁○○，因故對丁○○心生不滿，遂基於普通傷害之概括犯
    意，於九十二年六月二十五日上午八時五十分許，在臺北市信義區○○○路○段
    五五○號四樓之太平洋產物保險股份有限公司電梯間，出手搥打丁○○，丁○○
    （經判處拘役四十五日確定在案）亦基於普通傷害之犯意，在上址總經理室前走
    道與甲○○徒手互相扭打。嗣乙○○見狀，上前勸架，欲將二人分開時，甲○○
    承前傷害之概括犯意，徒手毆打乙○○臉部，致乙○○受有臉部瘀血三乘以二公
    分、三乘以三公分、二乘以二公分及口內黏膜瘀血一乘以一公分之普通傷害；丁○○受有上嘴唇內側輕度撕裂傷、後枕部腫脹及壓痛、右側間胛骨皮膚十公分瘀
    青、右側腰部皮膚腫脹及壓痛等普通傷害。
二、案經丁○○、乙○○訴由臺北市政府警察局信義分局報請臺灣臺北地方法院檢察
    署檢察官聲請以簡易判決處刑。
    理    由
一、訊據上訴人即被告甲○○矢口否認有於右揭時地毆打告訴人丁○○、乙○○之犯
    行，辯稱：係丁○○動手打人云云。惟查：
  (一)被告於前開時地，出手毆打告訴人丁○○、乙○○受傷等情，業據告訴人丁○○
    於警訊、偵查指訴甚詳，並據證人即告訴人乙○○於偵查中結證：當日一出電梯
    ，見甲○○抱著丁○○，並勒住丁○○的脖子，其上前將二人拉開，甲○○出拳
    打中其右下巴後，又再出拳毆打其額頭等語明確，復有告訴人等提出之臺北市立
    仁愛醫院驗傷診斷書、臺灣電力公司臺電聯合診斷診斷證明書各一紙在卷足憑。
  (二)被告雖辯稱：是丁○○藉機挑釁，先動手打人，其是在毫無防備情況下，突然遭
    丁○○毆打，才與丁○○發生拉扯云云，然依本院於九十三年五月十三日勘驗案
    發現場錄影帶所製作之勘驗筆錄記載：「(一)檔案名稱：四樓正門。八時五十分三
    十三秒，甲○○追至正門口，先出左手推丁○○，丁○○隨即出右拳回擊。(二)檔
    案名稱：總經理室。八時五十分四十七秒，丁○○及甲○○於走道門左後方互相
    拉扯。八時五十一分十五秒，丁○○及甲○○於走道門右後方互相扭打，乙○○
    動手將二人拉開」等語，有筆錄及卷附錄影帶翻拍照片八幀（見偵查卷第八頁上
    方）為憑，益徵係被告先動手推丁○○，被告所辯上情，無非空言，不足採信。
  (三)本案告訴人丁○○係受有上嘴唇內側輕度撕裂傷、後枕部腫脹及壓痛、右側肩胛
    骨皮膚有長度約十公分之瘀青、右側腹部皮膚腫脹及壓痛等傷害，告訴人乙○○
    則受有臉部瘀血三╳二公分、三╳三公分、二╳二公分，口內粘膜瘀血一╳一公
    分等傷害，有前揭診斷證明書二紙在卷可稽，觀諸彼等受傷之部位均分散於臉部
    、頭部、腹部等多處，且傷勢非僅屬輕微擦傷，衡情與被告所辯稱係拉扯造成之
    傷害情形有別，更見被告等所辯不實。本件事證明確，被告等犯行均堪認定。
  (四)被告雖請求傳喚案發現場之大樓管理員丙○○、矯健本，證明案外人劉伯謙與告
    訴人丁○○、乙○○共同在台北市信義區○○○路○段五五○號一樓、三樓出手
    毆打被告，惟查該項證據方法，並不能證明被告未為本案傷害犯行，即無調查之
    必要，附此敘明。
  (五)本件事證明確，被告犯行堪以認定，應予依法論科。
二、核被告所為，均係犯刑法第二百七十七條第一項傷害罪。被告先後傷害被告丁○○及告訴人乙○○，時間緊接，所犯係構成要件相同之罪名，顯係基於概括犯意
    反覆為之，應依連續犯規定，論以一罪，並加重其刑。聲請人認係同種想像競合
    犯，容有誤會。又臺灣臺北地方法院檢察署檢察官移送併辦之該署九十二年度偵
    字第二○四六四號之傷害案件，與聲請簡易判決處刑書記載之事實相同，為同一
    案件，本院自應併予審究，附此敘明。
三、原審同此認定，因依刑法第五十六條、第二百七十七條第一項、第四十一條第一
    項前段，罰金罰鍰提高標準條例第一條前段、第二條各規定，量處拘役五十五日
    ，並諭知如易科罰金，以三佰元折算一日，核其認事用法，俱無違誤，量刑亦甚
    允洽。被告上訴意旨，否認犯罪，為無理由，應予駁回。
據上論斷，應依刑事訴訟法第四百五十五條之一第一項、第三項、第三百六十八條，
判決如主文。
本案經檢察官呂朝章到庭執行職務
中　　　華　　　民　　　國　　九十三　　年　　　七　　　月　　二十二　　日
　                                臺灣臺北地方法院刑事第十三庭
                                    審判長法  官  朱瑞娟
                                          法　官  吳佳薇
                                          法　官  陳慧萍
右正本證明與原本無異。
不得上訴。
                                          書記官  何適熹
中　　　華　　　民　　　國　　九十三　　年　　　七　　　月　　二十二　　日
附錄本案論罪科刑法條
刑法第二百七十七條  普通傷害罪
傷害人之身體或健康者，處三年以下有期徒刑、拘役或一千元以下罰金。
犯前項之罪因而致人於死者，處無期徒刑或七年以上有期徒刑；致重傷者，處三年以
上十年以下有期徒刑。
